Inventaris van het archief van de Waarderingskamer, (1989) 1992-2013
Nationaal Archief, Den Haag
Waarderingskamer
oudste stuk - jongste stuk: 1989-2013
merendeel 1992-2013
P77
400 inventarisnummer(s); 16,40 meter
Normale geschreven, getypte en gedrukte documenten. Geen bijzondere handschriften.
Nationaal Archief, Den Haag
Voorlopige Raad voor de waardering van onroerende zaken,, 1992 Voorlopige Waarderingskamer,, 1993 - 1994 Waarderingskamer
De Waarderingskamer voert taken uit volgens de Wet Waardering onroerende zaken (WOZ). Belangrijkste daarvan zijn het toezicht houden op de waardebepaling van onroerende objecten door gemeenten, waardevaststelling bij beschikking, uitvoering van een basisadministratie, gegevensuitwisseling aan afnemers, en het adviseren van de Staatssecretaris van Financiën over wet- en regelgeving, alsmede het beleid, en over ontwikkelingen in de omgeving van de WOZ. De neerslag hiervan uit zich in vergaderdossiers van plenaire - en commissievergaderingen, alsook in onderwerpsdossiers.
Archiefvorming
Geschiedenis van de archiefvormer
De Waarderingskamer is ingesteld bij Wet van 15 december 1994. Deze wet bevat algemene regels voor de waardering van onroerende zaken en is in werking getreden op 1 januari 1995. In beginsel als onderdeel van het Ministerie van Financiën vanaf 1 januari 1995 als zelfstandig bestuursorgaan met een publiekrechtelijke rechtspersoonlijkheid. De politieke verantwoordelijkheid ligt bij de Minister van Financiën.
De gemeenten voeren de taxaties uit die in het kader van de Wet Waardering onroerende zaken (hierna: WOZ) worden verricht. De waardegegevens worden door de gemeenten aan de waterschappen en de Belastingdienst geleverd. De Waarderingskamer houdt toezicht op deze werkzaamheden van gemeenten.
De taken en bevoegdheden van de Waarderingskamer zijn ontleend aan artikel 4 van de Wet WOZ:
Het houden van toezicht op de:
- waardebepaling van woningen en niet-woningen
- waardevaststelling bij beschikking
- uitvoering van de registratie
- gegevensuitwisseling aan afnemers.
Het adviseren van de staatssecretaris van Financiën over:
- de wet- en regelgeving, alsmede het beleid
- ontwikkelingen in de omgeving van de WOZ.
Het geven van een bindend advies bij geschillen tussen colleges en afnemers van WOZ-gegevens (publiekrechtelijke arbitrage).
Het bieden van een overlegplatform voor:
- de uitvoering van de waardebepaling
- de ontwikkeling van expertise op het terrein van de waardebepaling
- de informatievoorziening
- het gebruik van de WOZ-waarden in de maatschappelijke context
- benchmarking.
De Waarderingskamer kan commissies instellen ter uitvoering van onderdelen van kerntaken of ondersteunende werkzaamheden op het gebied van bedrijfsvoering. Hierin kunnen ook personen van buiten de Waarderingskamer zitting hebben.
Zie voor de taken van deze commissies paragraaf 2.5.3. van het 'Basisselectiedocument Instrument voor de selectie van de administratieve neerslag van de voorgangers van de Waarderingskamer (1991-1994), de Waarderingskamer (1995- ), en de hieronder ressorterende commissies (1994- )', vastgesteld op 28 mei 2007 (Staatscourant 17 juli 2007, nr. 135).
De Waarderingskamer is in 1994 opgericht en heeft twee rechtsvoorgangers. Vanaf 1991 is er de Voorlopige Raad voor de waardering van onroerende zaken. De aanleiding voor de instelling van de Voorlopige Raad (Staatsblad 1991, 565) is de beoogde invoering van een uniform systeem voor de waardering van onroerende zaken ten behoeve van de heffing van belastingen. De instelling van de Raad moet die invoering bespoedigen. In 1993 wordt de Voorlopige Raad voor de waardering van onroerende zaken omgedoopt tot de Voorlopige Waarderingskamer (Staatsblad 1993, 83).
De taak van de Voorlopige Raad en de Voorlopige Waarderingskamer betreft
- het adviseren met betrekking tot het formuleren van vakbekwaamheidseisen voor taxateurs van onroerende zaken,
- het opstellen van een waarderingsinstructie,
- het ontwikkelen van een procedure ten behoeve van de controle voorafgaand aan en volgend op de waardebepaling van onroerende zaken,
- het ontwikkelen van de procedure voor de uitwisseling van gegevens tussen de colleges van burgemeesters en wethouders, en de afnemers,
- en de wijze van verrekening van de aan afnemers in rekening te brengen kosten.
Geschiedenis van het archiefbeheer
Het archief werd gevormd door de Waarderingskamer te Den Haag en de daaronder ressorterende commissies, en was aldaar opgeslagen. In 2015 werd het archief door Doc-Direkt in Apeldoorn in beheer genomen. Het archief, zoals dit werd aangeboden, was incompleet. De Waarderingskamer heeft voor overdracht naar Doc-Direkt het archief geschoond van te vernietigen archiefbescheiden volgens de geldige selectielijst. Het archief was geordend volgens een classificatielijst die ontleend is aan de organisatie en taken van de Waarderingskamer. De vorming van de dossiers was zo ingericht dat op eenvoudige wijze geselecteerd kon worden conform de selectielijst. Het te bewaren archief, met een periode van 1992 tot en met 2014, is in 2016 aan Doc-Direkt ter bewerking aangeboden. Tijdens de bewerking zou zoveel als mogelijk de oude orde worden gehanteerd. Op het archief zijn geen beperkende bepalingen op de openbaarheid van toepassing. Na bewerking door Doc-Direkt werd het archief naar het Nationaal Archief overgebracht. Er worden aanvullingen verwacht, zowel papier als digitaal.
De verwerving van het archief
Het archief is in 2017 door Waarderingskamer overgebracht naar het Nationaal Archief, krachtens artikel 12 van de Archiefwet 1995
Inhoud en structuur van het archief
Inhoud
Het archief vormt de neerslag van de taken die aan de Waarderingskamer en de daaronder ressorterende commissies zijn toegewezen. Het bevat onder andere notulen, correspondentie, adviezen, verslagen en rapporten. Toezicht op de landelijke uitvoering van de Wet waardering onroerende zaken is de belangrijkste taak van de Waarderingskamer, maar daarnaast adviseert ze ook over uiteenlopende onderwerpen in relatie tot de waardebepaling van onroerende zaken.
Selectie en vernietiging
Het archief was reeds geselecteerd door de Waarderingskamer conform het 'Basisselectiedocument, instrument voor de selectie van de administratieve neerslag van de voorgangers van de Waarderingskamer (1992-1994), de Waarderingskamer 1995-), en de hieronder ressorterende commissies (1994-)', vastgesteld op 28 mei 2007 (Staatscourant van 17 juli 2007, nummer 135).
Aanvullingen
Er worden in de toekomst aanvullingen verwacht, omdat de archiefvormer nog bestaat na 2013.
Ordening van het archief
De inventarislijst is onderverdeeld in de stukken van de Voorlopige Raad voor de waardering van onroerende zaken en van de Voorlopige Waarderingskamer, en de stukken van de Waarderingskamer. De ordening van de archiefbescheiden is in rubrieken van algemeen naar bijzondere onderwerpen. Binnen de rubrieken zijn de beschrijvingen op grond van hun looptijden chronologisch geordend.
Aanwijzingen voor de gebruiker
Openbaarheidsbeperkingen
Volledig openbaar.
Materiële beperkingen
Het archief kent geen beperkingen voor het raadplegen van stukken als gevolg van slechte materiële staat.
Andere toegang
Voor dit archief is geen andere toegang beschikbaar
Aanvraaginstructie
Openbare archiefstukken kunnen online worden aangevraagd en gereserveerd. U kunt dit ook via de terminals in de studiezaal van het Nationaal Archief doen. Om te kunnen reserveren dient u de volgende stappen te volgen:
U maakt een profiel aan op www.gahetna.nl, en logt vervolgens in
Via de archiefinventaris (alleen de beschrijvingen met rode nummers) selecteert u het gewenste archiefstuk door op de knop 'Reserveren' te klikken
In het volgende scherm geeft u aan op welke dag u het archiefstuk wilt inzien
Indien u zich bevindt in de studiezaal en een tafelnummer heeft ontvangen kunt u dit nummer vermelden. Als u geen tafelnummer heeft kunt u tafelnummer 777 laten staan
Vervolgens bevestigt u uw reservering door deze te versturen.
Verwant materiaal
Bewaarplaats van originelen
Niet van toepassing
Beschikbaarheid van kopieën
Inventarisnummers van dit archief zijn niet in kopievorm beschikbaar
Afgescheiden archiefmateriaal
Niet van toepassing
Verwante archieven
Niet van toepassing
Publicaties
Er bestaan geen relevante publicaties
Beschrijvingen van de series en archiefbestanddelen
- Voorlopige Raad voor de waardering van onroerende zaken en Voorlopige Waarderingskamer, A.
  - Stukken niet naar inhoud beschreven, A.1.
    - Vergaderingen, A.1.1.
      - Agenda's, notulen en vergaderstukken van de vergaderingen van de Voorlopige Raad voor de waardering van onroerende zaken, 1992-04-29 - 1992-12-04; 3; pak
      - Het deelnemen aan de vergaderingen van het Opleidingsoverleg fiscale opleidingen lokale overheden (FOLO), 1992 - 1994; 364-365, 400; 2 pakken, 1 omslag
        - 1992-10-16 - 1993-10-11, 364; pak
        - 1993-11-24, 400; omslag
        - 1994-01-24 - 1994-12-08, 365; pak
      - Het deelnemen aan de vergaderingen van het Landelijk taxatie overleg, 1992 - 1994; 362-363; 2 pakken
        - 1992-12-01 - 1993-11-23, 362; pak
        - 1994-03-01 - 1994-11-08, 363; pak
      - Agenda's, notulen en vergaderstukken van de vergaderingen van de Voorlopige Waarderingskamer, 1993 - 1994; 1-2, 4-5; 4 pakken
        - 1993-01-20 - 1993-02-25, 1; pak
        - 1993-04-02 - 1993-06-15, 4; pak
        - 1993-07-28 - 1993-12-12, 2; pak
        - 1994-10-06 - 1994-12-21, 5; pak
      - Het deelnemen aan de vergaderingen van het Belastingoverleg grote gemeenten, Club van 100, 1993 - 1994; 361, 399; 2 pakken
        - 1993-03-19 - 1993-10-08, 399; pak
        - 1994-02-25 - 1994-12-16, 361; pak
      - Agenda's, notulen en vergaderstukken van het bestuurlijk overleg inzake de Wet waardering onroerende zaken, 1993-04-15 - 1994-03-14; 57; omslag
      - Het voeren van intern overleg van het secretariaat, 1994-01-03 - 1994-12-19; 97; omslag
    - Overig, A.1.2.
      - Het onderhouden van contacten met derden, 1992-11-25 - 1994-12-22; 352; pak
      - Het informeren van derden inzake afspraken, uitnodigingen, werkbezoeken, regionale belastingoverleggen en congressen, 1992-12-09 - 1994-12-28; 351; pak
      - Jaarverslagen 1992, 1993 en 1994, 1993-03-16 - 1995-07-21; 7; omslag
  - Stukken naar inhoud beschreven, A.2.
    - Organisatie, A.2.1.
      - Stukken betreffende de huisvesting, 1992-04-02 - 1994-04-04; 373; omslag
      - Aanbiedingsbrieven en facturen aan het ministerie van Financiën, 1992-12-07 - 1993-12-30; 350; omslag
      - Diverse aangelegenheden met betrekking tot het secretariaat, 1992-12-07 - 1994-12-27; 374; omslag
        Nota bene: Bevat onder andere de 'Referentiebasis voor de communicatie van de Waarderingskamer', en 'Persoonsinformatiemanagement'.
      - Het opzetten en voeren van de financiële administratie en het aanbieden aan de minister van Financiën van begroting en jaarrekening, 1992-12-11 - 1994-12-28; 372; omslag
      - Stukken betreffende personeel en organisatie, 1993-03-02 - 1994-12-27; 33; omslag
    - Advisering, A.2.2.
      - Het adviseren van de staatssecretaris van Financiën inzake het ontwerp en de invoering van de Wet waardering onroerende zaken, 1992-08-25 - 1994-12-05; 62; pak
      - Het adviseren van het Heffingen Overleg Limburg inzake de samenwerking met waterschappen met betrekking tot de mee te nemen kostencomponenten bij de berekening van de kosten van de waardering van onroerende zaken ten behoeve van de belastingheffing, 1993-04-21 - 1994-09-20; 60; omslag
      - Het adviseren van de Rechtbank Rotterdam, Sector Civielrecht, inzake het geding tussen Holland Ruiter en de Gemeente Boskoop, zaaknummer 134294 / HA ZA 00-478, 2004 - 2005; 135-136; 2 pakken
        - Deel 12004-03-31 - 2005-07-06, 136; pak
        - Deel 22005-08-23 - 2005-10-24, 135; pak
    - Wet- en regelgeving, A.2.3.
      - Verzameling rapporten en afstudeerscripties aangaande de Wet waardering onroerende zaken, 1989 - 1994; 70-72; 3 pakken
        - 1989-07-01 - 1993-05-01, 70; pak
        - 1992-01-01 - 1994-11-24, 72; pak
        - 1993-09-15 - 1994-08-01, 71; pak
    - Commissies, A.2.4.
      - Agenda's, notulen en vergaderstukken van de vergaderingen van de Commissie begeleiding wetgeving, 1992 - 1994; div.nrs.; 4 pakken, 1 omslag
        - 1992-11-24 - 1993-02-08, 22; pak
        - 1993-03-24 - 1993-04-24, 20; pak
        - 1993-08-25 - 1993-12-07, 13; pak
        - 1994-02-15 - 1994-07-08, 11; pak
        - 1994-11-02 - 1994-12-02, 12; omslag
      - Het informeren van commissieleden met betrekking tot vergaderdata en andere representatieve aangelegenheden, 1993-01-05 - 1994-12-22; 349; omslag
      - Agenda's, notulen en vergaderstukken van de vergaderingen van de Commissie geschillenbeperking, 1993 - 1994; 34-35; 2 omslagen
        - 1993-01-12 - 1993-02-03, 34; omslag
        - 1993-11-19 - 1994-12-09, 35; omslag
      - Agenda's, notulen en vergaderstukken van de vergaderingen van de Commissie regelgeving en controle, 1993 - 1994; div.nrs.; 3 pakken, 2 omslagen
        - 1993-01-12 - 1993-10-10, 29; pak
        - 1993-11-02 - 1993-12-01, 14; omslag
        - 1994-01-14 - 1994-02-14, 23; pak
        - 1994-03-22 - 1994-09-08, 24; pak
        - 1994-10-12 - 1994-11-22, 25; omslag
      - Het benoemen en ontslaan van leden van commissies, 1993-01-21 - 1994-12-21; 6; omslag
      - Agenda's, notulen en vergaderstukken van de vergaderingen van de Commissie gegevensuitwisseling, 1993 - 1994; 15-17; 3 pakken
        - 1993-03-08 - 1993-06-25, 16; pak
        - 1993-09-09 - 1993-12-30, 17; pak
        - 1994-01-06 - 1994-11-23, 15; pak
      - Agenda's, notulen en vergaderstukken van de vergaderingen van de Commissie kostenverrekening, 1993 - 1994; div.nrs.; 4 pakken, 1 omslag
        - 1993-05-13 - 1993-08-17, 36; pak
        - 1993-09-14 - 1993-11-30, 31; omslag
        - 1993-12-16 - 1993-12-24, 32; pak
        - 1994-01-11 - 1994-02-17, 28; pak
        - 1994-03-15 - 1994-12-16, 27; pak
      - Agenda's, notulen en vergaderstukken van de vergaderingen van de Commissie klankbord, 1993-09-01 - 1994-12-06; 9; pak
      - Agenda's, notulen en vergaderstukken van de vergaderingen van de Commissie financiën, personeel en organisatie, 1993-10-15 - 1994-11-22; 10; pak
    - Uitvoering Wet waardering onroerende zaken, A.2.5.
      - Het voeren van overleg met beheerders van kerkgebouwen inzake de waardering van kerkelijk onroerende goederen, 1992-11-27 - 1994-06-13; 49; pak
      - Het doen van onderzoek naar de invoering van de Wet waardering onroerende zaken, en de uitvoering van het waardebepalingsproces ten behoeve van de onroerende-zaakbelastingen, 1992-12-07 - 1993-11-01; 69; omslag
      - Het beantwoorden van vragen van instellingen inzake diverse onderwerpen betreffende het wetsontwerp Wet waardering onroerende zaken, 1992-12-11 - 1994-12-20; 61; omslag
      - Het voeren van overleg met diverse instellingen zoals de Vereniging van Nederlandse Gemeenten, de Unie van Waterschappen, de Belastingdienst en het ministerie van Binnenlandse Zaken inzake verwante wetgeving Wet waardering onroerende zaken, zoals onder andere huurwaardeforfait, ijkpunt OZB, en Wet Persoonsregistraties, 1993-01-07 - 1994-12-06; 58; pak
      - Het voeren van briefwisselingen met instellingen inzake de gegevensuitwisseling in het kader van de Wet waardering onroerende zaken, 1993-01-08 - 1994-12-15; 74; omslag
      - Het voeren van correspondentie met diverse instellingen inzake de kostenverrekening voor werkzaamheden bij de uitvoering van de Wet waardering onroerende zaken, 1993-01-15 - 1994-12-16; 354; omslag
      - Het voeren van overleg met instellingen inzake de vakbekwaamheidseisen van taxateurs in het kader van de Wet waardering onroerende zaken, 1993-02-16 -1994-12-29; 75; omslag
      - Het voeren van briefwisseling met instellingen inzake de samenwerking tussen gemeenten, Rijksbelastingdienst en waterschappen op het gebied van waardegegevens, 1993-03-09 - 1994-12-14; 78; omslag
      - Correspondentie met derden inzake het toezicht op de waardebepaling van onroerende zaken, 1993-04-20 - 1994-11-17; 358; omslag
      - Agenda's, notulen en vergaderstukken van de vergaderingen van de bijeenkomsten ter formulering van een waarderingsinstructie, 1993 - 1994; 42, 45-46; 2 pakken, 1 omslag
        - 1993-06-09 - 1994-01-20, 45; pak
        - 1994-02-23 - 1994-08-29, 46; pak
        - 1994-09-28, 42; omslag
      - Het voeren van overleg inzake de formulering van de waarderingsinstructie, 1993-07-16 - 1994-12-21; 73; omslag
      - Correspondentie met diverse gemeenten en onderzoeksbureaus inzake het deelonderzoek kostenbepaling en het onderzoek waarderingskosten, 1993-08-19 - 1994-01-19; 353; omslag
      - Correspondentie met diverse gemeenten inzake het toezicht bij de waardering van onroerende zaken, 1993-09-17 - 1994-11-23; 360; pak
      - Het doen van onderzoek naar een uniforme peildatum en het uitzetten van een enquête naar de peildatum onder gemeenten, 1993; 355-357; 3 pakken
        - Deel 11993-10-11 - 1994-06-06, 355; pak
        - Deel 21993-10-11 - 1994-06-06, 356; pak
        - Deel 31993-10-11 - 1994-06-06, 357; pak
      - Het doen van een (deel)onderzoek naar de gemeentelijke kosten van waardering van onroerende zaken naar aanleiding van vragen van de Commissie kostenverrekening, 1993-11-12 - 1994-02-02; 79; pak
      - Het adviseren van de staatssecretaris van Financiën inzake de Wet waardering onroerende zaken, het taxeren van eigen-woningen door de Belastingdienst, de verrekening van waarderingskosten, en de uniforme peildatum voor alle gemeenten, 1993-11-19 - 1994-10-10; 77; omslag
      - Het ontwikkelen van procedures in het kader van het toezicht op de uitvoering van de waardering van onroerende zaken door gemeenten, 1994-04-08 - 1994-07-18; 359; omslag
      - Het voeren van overleg met Vastgoed Overleg Noord Holland, Werkgroep WOZ, 1994-04-19 - 1994-10-19; 44; omslag
      - Agenda's, notulen en vergaderstukken van het overleg met de Belastingdienst in het kader van het toezicht op de uitvoering van de waardebepaling door gemeenten, 1994-05-20 - 1994-12-02; 43; omslag
      - Het voeren van briefwisseling met instellingen inzake de waardering van monumenten en objecten in de glastuinbouw, 1994-06-24 - 1994-11-21; 76; omslag
      - Het vaststellen van het 'Draaiboek invoering Wet WOZ. Aandachtspunten voor de invoering van de Wet WOZ bij gemeenten, waterschappen en Belastingdienst', op 6 oktober 1994, 1994-10-03 - 1994-11-01; 59; pak
- Waarderingskamer, B.
  - Stukken niet naar inhoud beschreven, B.1.
    - Vergaderingen, B.1.1.
      - Agenda's, notulen en vergaderstukken van de vergaderingen van de Waarderingskamer, 1994 - 2013; div.nrs.; 43 pakken, 4 omslagen
        - 1994-01-28 - 1994-04-13, 68; pak
        - 1994-05-20 - 1994-09-02, 55; pak
        - 1995-02-20 - 1995-04-26, 56; pak
        - 1995-06-26 - 1995-12-11, 18; pak
        - 1996-02-23, 21; pak
        - 1996-04-18, 19; pak
        - 1996-06-12 - 1996-12-19, 67; pak
        - 1997-02-20 - 1997-04-24, 65; pak
        - 1997-06-12 - 1997-09-26, 64; pak
        - 1997-10-31 - 1997-12-03, 66; pak
        - 1998-02-18 - 1998-04-15, 63; pak
        - 1998-06-25 - 1998-09-28, 26; pak
        - 1998-10-15 - 1998-12-17, 30; pak
        - 1999-03-05 - 1999-04-01, 80; pak
        - 1999-05-17 - 1999-06-25, 81; pak
        - 1999-09-20 - 1999-11-11, 82; pak
        - 2000-01-27 - 2000-06-08, 83; pak
        - 2000-09-28, 85; pak
        - 2000-10-26 - 2000-12-15, 84; pak
        - 2001-02-16 - 2001-06-15, 86; pak
        - 2001-09-21 - 2001-12-21, 87; pak
        - 2001-12-21 - 2002-06-13, 88; pak
        - 2002-09-20 - 2002-11-14, 89; pak
        - 2003-06-11 - 2003-09-25, 90; pak
        - 2003-09-25 - 2003-11-19, 91; pak
        - 2004-03-04 - 2004-09-23, 37; pak
        - 2004-09-23 - 2004-11-25, 38; pak
        - 2005-03-03, 290; pak
        - 2005-04-28 - 2005-09-08, 93; pak
        - 2005-11-24, 39; omslag
        - 2006-02-17 - 2006-09-15, 40; pak
        - 2006-11-24, 41; pak
        - 2007-02-09 - 2007-06-22, 94; pak
        - 2007-10-12 - 2007-12-14, 95; pak
        - 2008-02-15, 282; omslag
        - 2008-04-18 - 2008-06-25, 368; pak
        - 2008-09-26 - 2008-11-21, 283; omslag
        - 2009-02-27 - 2009-11-20, 92; pak
        - 2010-01-29 - 2010-03-26, 292; pak
        - 2010-06-24, 369; pak
        - 2010-11-05, 294; omslag
        - 2011-03-04 - 2011-09-02, 304; pak
        - 2011-09-30 - 2011-11-24, 305; pak
        - 2012-03-01 - 2012-09-20, 311; pak
        - 2012-11-22, 310; pak
        - 2013-03-07 - 2013-06-20, 319; pak
        - 2013-09-19 - 2013-11-21, 320; pak
      - Het deelnemen aan de vergaderingen van de Stuurgroep Basisregistraties adressen en gebouwen (BAG) van het ministerie van VROM, 2009 - 2011; div.nrs.; 5 pakken
        - 2009-01-22 - 2009-04-23, 291; pak
        - 2010-03-11, 293; pak
        - 2010-06-09 - 2010-09-30, 301; pak
        - 2010-12-02, 302; pak
        - 2011-02-17 - 2011-06-09, 303; pak
    - Overig, B.1.2.
      - Jaarverslagen 1995, 1996 en 1997, 1996-01-01 - 1998-12-31; 222; delen
  - Stukken naar inhoud beschreven, B.2.
    - Organisatie, B.2.1.
      - Het toetsen, beheren en exploiteren van de IT-infrastructuur, 1992-12-09 - 1994-12-23; 371; omslag
      - Jaarrekeningen van de Waarderingskamer, 1993 - 2011; div.nrs.; 4 pakken
        - 1992 tot en met 19991993-06-15 - 2001-02-09, 212; pak
        - 2000 en 20012001-02-14 - 2002-10-21, 213; pak
        - 2003 tot en met 20062003-01-10 - 2008-02-20, 255; pak
        - 2007 tot en met 20092008-03-03 - 2011-03-01, 258; pak
      - Het vaststellen van de begroting over de jaren 1995 tot en met 2003, 1994-09-1994 - 2005-03-22; 234; pak
      - Het wijzigen en vaststellen van regelingen inzake de rechtspositie van het personeel, 1995-01-03 - 2002-12-24; 228; pak
      - Het vaststellen van het Reglement Waarderingskamer, het Besluit tot wijziging geschillenregeling Waarderingskamer, de Beheersregeling documentaire informatieverzorging Waarderingskamer, en het Besluit tot wijziging mandaatregeling personeelsbeheer Waarderingskamer, 1995-02-20 - 2008-02-14; 235; omslag
      - Het onderhouden van software programma's voor geautomatiseerde gegevensbestanden bij de in- en uitvoering van de Wet waardering onroerende zaken, 2003-04-18 - 2006-02-02; 336; omslag
    - Werkwijze en procedures, B.2.2.
      - Bekwaamheidseisen van taxateurs, B.2.2.1.
        - Het doen van onderzoek naar de bekwaamheidseisen van taxateurs van onroerende zaken, 1995-03-18; 216; omslag
          Nota bene: Bevat het definitieve rapport 'Een examen voor taxateurs onroerende zaken voor belastingdoelen. Een haalbaarheidsonderzoek'
        - Het ontwikkelen en onderhouden van de vakbekwaamheidseisen volgens de Wet waardering onroerende zaken, 2002-12-05 - 2008-06-04; 394; pak
      - Stuf WOZ (Standaard uitwisselformaat Wet waardering onroerende zaken), B.2.2.2.
        - Het vaststellen van de 'Stuf-WOZ. Regels voor de gegevenslevering door gemeenten aan afnemers in het kader van de Wet WOZ', 1e druk en 2e herziene druk, 1994-01-28 - 1995-10-31; 192; delen
        - Het toetsen van software systemen in het kader van de Regeling Stuf-WOZ, 1996-09-24 - 1997-05-16; 147; pak
        - Het vaststellen van de 'Vraagbaak gegevenslevering Stuf-WOZ. Een antwoord op de meest gestelde vragen over de gegevenslevering in kader van het Stuf-WOZ', alsmede 'De WOZ gewaardeerd. Rapport van de Waarderingskamer over het evaluatie-onderzoek van de Wet WOZ. Van project naar proces', 1996-12-19 - 1999-12-31; 194; delen
        - Het doen van onderzoek naar de levering van initiële Stuf-WOZ-bestanden betreffende het jaar 1997, 1998-06-30 - 1999-01-26; 183; pak
        - Het vaststellen van de 'Stuf-TAX, versie 2. Formaat voor de gegevensuitwisseling tussen gemeenten en taxatiebureaus in het kader van de Wet WOZ', 1998-07-21; 191; deel